臺灣臺中地方法院刑事判決　　　　　　　　　　　　　九十一年度訴字第二九一號
　　公　訴　人　臺灣臺中地方法院檢察署檢察官
　　被　　　告　甲○○
右列被告因偽造文書等案件，經檢察官提起公訴（八十九年度偵字第一九０三三號）
，本院判決如左：
    主  文
甲○○共同連續行使偽造私文書，足以生損害於他人，處有期徒刑捌月。偽造如附表
二編號三至編號八所示「丁○○」、「丙○○」之署押、印文及扣案如附表二編號一
所示之員工職務證明書貳張、如附表二編號二所示之契約書份（壹式聯）、如附
表三所示偽造之印章顆、如附表三所示之存摺壹本與提款卡壹張，均沒收。
    事  實
一、甲○○意圖為自己不法之所有，於民國八十九年十一月十日下午十時許，在彰化
    縣彰化市之金馬夜市旁，徒手竊取丁○○停放在該處之車牌號碼ＵＡＱ─九八一
    號機車車籃內之皮包一個（內有丁○○之國民身分證、機車保險卡及強制汽車責
    任保險卡各一張），得手後，欲供作冒用丁○○身分之用；另明知柯慶福（另案
    由檢察官偵辦中）所交付如附表一所示丙○○、乙○○所有之物，係屬來路不明
    之贓物（該物之失竊時間、地點詳如附表一所示），猶於如附表一所示之時間、
    地點加以收受，旋與柯慶福共同基於行使偽造私文書、意圖為自己不法所有之犯
    意聯絡，於八十九年十一月十五日下午二時許，共同持丙○○所有如附表一所示
    之台新國際商業銀行（下稱台新銀行）信用卡一張，至設於臺中市○○路○段三
    五四號之全虹企業股份有限公司向上分公司（下稱全虹通信向上店）刷卡給付購
    買行動電話手機費用新臺幣（下同）八千五百元，並由甲○○在信用卡簽帳單上
    偽造「丙○○」之署押，而偽造用以表示係遭盜刷之人丙○○刷卡消費之簽帳單
    私文書（電子式刷卡，一式二聯），由甲○○留存顧客存根聯（已滅失），並將
    商店存根聯交予該店人員保管而持以行使，使該商店人員陳珮莉陷於錯誤，誤以
    為係丙○○本人，而允其刷卡消費，並交付諾基亞牌行動電話手機一具予甲○○
    ，足以生損害於丙○○、全虹通信向上店及台新銀行對於信用卡交易作業之正確
    性。而甲○○因持有丁○○、乙○○、丙○○三人之證件，乃承前行使偽造私文
    書之概括犯意，先於八十九年十月間某日，在其臺中市居處，以丁○○在高迅興
    業有限公司工作為名義，偽造高迅興業有限公司員工職務證明書二張，隨即偽造
    「丁○○」之署押於分期買賣暨購物保障契約書之「買受人簽名欄」上（一式三
    份），而偽造該份契約書，以供分期購買家電用品之用，足以生損害於丁○○及
    高迅興業有限公司；再於八十九年十一月中旬，在臺中市某地，委託不知情之成
    年人偽刻丁○○、乙○○、丙○○三人之印章各一顆，復於同年十一月二十日，
    持所偽造之丁○○印章一顆及丁○○身分證影本，至址設臺中市○○路○段五五
    六號之板信商業銀行臺中分行，偽以丁○○之名義，填具該銀行之活期儲蓄存款
    印鑑卡及存摺存款戶約定書，並在存摺存款戶約定書之「存戶立約定書人欄」上
    偽造「丁○○」署押一枚及偽造「丁○○」印文三枚，在活期儲蓄存款印鑑卡之
    「戶名欄」上偽造「丁○○」署押一枚及偽造「丁○○」印文一枚，持交以該銀
    行人員辦理開戶事宜，而以丁○○名義申請開立帳號為00000000000
    000號之帳戶及申請提款卡一張，足以生損害於丁○○、乙○○、丙○○及板
    信商業銀行臺中分行對於客戶審核之正確性；復分別於八十九年十一月七日、同
    年十一月十八日（起訴書均誤載為八十九年十一月三十日），各持上揭偽造「丁○○」、「丙○○」之印章及身分證件影本至設於臺中縣霧峰鄉○○路八九五號
    全宇通訊世界，假冒「丁○○」、「丙○○」名義，連續在該全宇通訊世界之委
    託書上之「委託人欄」及同意書上「立同意書人欄」上偽造「丁○○」之署押各
    一枚及偽造「丁○○」之印文一枚，而偽造該委託書及同意書各一份，並在該通
    訊行所提供之「中華電信股份有限公司（下稱中華電信公司）行動電話租用申請
    書之用戶名稱欄」上偽造「丁○○」之署押一枚及以上揭偽刻之印章偽造「丁○○」之印文一枚，在「中華電信北臺中營運處行動電話業務（租用／異動）申請
    書之申請人欄」上，偽造「丁○○」之署押一枚，復在「中華電信北臺中營運處
    行動電話業務（租用／異動）申請書之申請人欄」上偽造「丙○○」之署押一枚
    （均詳如附表二所示之內容），而偽造中華電信公司行動電話租用申請書一張、
    中華電信北臺中營運處行動電話業務（租用／異動）申請書二張，連同上揭委託
    書、同意書持以交付該通訊行不知情之經辦人員，分別申請辦理如附表二所示中
    華電信公司之行動電話門號，而行使該偽造之委託書、同意書及申請書，致中華
    電信公司陷於錯誤，而提供行動電話門號之用戶識別卡（即ＳＩＭ卡）供其使用
    （惟甲○○均尚未使用），足以生損害於丁○○、丙○○及中華電信公司對行動
    電話管理之正確性。嗣於八十九年十一月二十四日下午十時三十分許，經警在臺
    中市○○○路○段一一七二號執行逕行搜索後，始查悉上情，並扣得被告所有供
    犯罪所用之如附表二編號一所示之員工職務證明書二張、如附表二編號二所示之
    契約書三份（均附於本院卷內）、被告因犯罪所得之如附表三編號一、二所示之
    存摺一本及提款卡一張及偽造如附表三編號三、四、五所示之印章共三顆。
二、案經臺中市警察局第一分局報請臺灣臺中地方法院檢察署檢察官偵查起訴。
    理  由
一、右揭事實，業據被告甲○○於偵、審理中坦承不諱，核與被害人乙○○、丙○○
    於警詢中指述之情節相符，並經證人蔡莊淑子、陳珮莉二人證述在卷，復有全虹
    通信廣場向上店現金日報表一張、台新銀行信用卡冒用明細一份、贓物認領保管
    收據二張、如附表二所示之文書附卷可稽，且有扣案如附表三所示之存摺一本、
    提款卡一張、印章三顆及丁○○之國民身分證、機車保險卡及強制汽車責任保險
    卡各一張足資佐證，足認被告之自白與事實相符。本件事證明確，被告之犯行洵
    堪認定。
二、按信用卡簽帳單係特約商店所制作，用以記載持卡人消費項目、金額、時間、商
    店名稱，得持以經聯合信用卡處理中心向發卡銀行請領款項之證明，持卡人每於
    消費後在簽帳單上之署押，則表示持卡人係親自消費，此於簽帳單上持卡人簽名
    欄後，均為該項意思表示之記載即可明之，故持卡人於簽帳單上之署押，亦具特
    定意思表示，是信用卡簽帳單自屬文書無疑，而該等文書具有確認持卡人之身分
    ，持卡人簽名後之簽帳單係由特約商店核對收執，並轉向發卡銀行請款，此簽帳
    單上之署押，係持卡人以該文書內容對於特約商店請求於核對無誤時提供商品或
    服務，以及請求發卡銀行給付款項之依據，是偽造簽帳單上署押之文書後，由特
    約商店及發卡銀行就此等文書進行審查核對提供契約給付之過程觀之，實該當於
    刑法第二百十六條之「行使」之法意。另被告持丙○○所有如附表一所示之台新
    銀行信用卡一張，至全虹通信向上店刷卡給付購買行動電話手機費用八千五百元
    ，並在信用卡簽帳單上偽造「丙○○」之署押，而偽造用以表示係遭盜刷之人丙○○刷卡消費之簽帳單私文書，使該商店人員陳珮莉陷於錯誤，誤以為係丙○○
    本人，而允其刷卡消費，並交付諾基亞牌行動電話手機一具予甲○○，足以生損
    害於丙○○、全虹通信廣場向上店及台新銀行對於信用卡交易作業之正確性。而
    被告甲○○於八十九年十月間某日，在其臺中市居處，以丁○○名義，偽造高迅
    興業有限公司員工職務證明書二張，並偽造「丁○○」之署押於分期買賣暨購物
    保障契約書之「買受人簽名欄」上（一式三份），而偽造該份契約書，預以供分
    期購買家電用品之用，亦足以生損害於丁○○及高迅興業有限公司；又被告於八
    十九年十一月中旬，在臺中市某地，委託不知情之成年人偽刻丁○○、乙○○、
    丙○○三人之印章各一顆，復於同年十一月二十日，持所偽造之丁○○印章一顆
    及丁○○身分證影本，至址設臺中市○○路○段五五六號之板信商業銀行臺中分
    行，偽以丁○○之名義，填具該銀行之活期儲蓄存款印鑑卡及存摺存款戶約定書
    ，並在存摺存款戶約定書之「存戶立約定書人欄」上偽造「丁○○」署押一枚及
    偽造「丁○○」印文三枚，在活期儲蓄存款印鑑卡之「戶名欄」上偽造「丁○○
    」署押一枚及偽造「丁○○」印文一枚，持交以該銀行人員辦理開戶事宜，而以
    丁○○名義申請開立帳號為00000000000000號之帳戶及申請提款
    卡一張，已足以生損害於丁○○、乙○○、丙○○及板信商業銀行臺中分行對於
    客戶審核之正確性；復分別於八十九年十一月七日、同年十一月十八日，各持上
    揭偽造「丁○○」、「丙○○」之印章及身分證件影本至設於臺中縣霧峰鄉○○
    路八九五號全宇通訊世界，假冒「丁○○」、「丙○○」名義，連續在該全宇通
    訊世界之委託書上之「委託人欄」及同意書上「立同意書人欄」上偽造「丁○○
    」之署押各一枚及偽造「丁○○」之印文一枚，而偽造該委託書及同意書各一份
    ，並在該通訊行所提供之「中華電信公司行動電話租用申請書之用戶名稱欄」上
    偽造「丁○○」之署押一枚及以上揭偽刻之印章偽造「丁○○」之印文一枚，在
    「中華電信北臺中營運處行動電話業務（租用／異動）申請書之申請人欄」上，
    偽造「丁○○」之署押一枚，復在「中華電信北臺中營運處行動電話業務（租用
    ／異動）申請書之申請人欄」上偽造「丙○○」之署押一枚（均詳如附表二所示
    之內容），而偽造中華電信公司行動電話租用申請書一張、中華電信北臺中營運
    處行動電話業務（租用／異動）申請書二張，連同上揭委託書、同意書持以交付
    該通訊行不知情之經辦人員，分別申請辦理如附表三所示中華電信公司之行動電
    話門號，而行使該偽造之委託書、同意書及申請書，致中華電信公司陷於錯誤，
    而提供行動電話門號之用戶識別卡（即ＳＩＭ卡）供其使用，亦均足以生損害於
    丁○○、丙○○及中華電信公司對行動電話管理之正確性。
三、被告竊取丁○○國民身分證、駕駛執照及行車執照各一張之犯行，核係犯刑法第
    三百二十條第一項之普通竊盜罪；被告收受案外人柯慶福所交付如附表一所示之
    贓物之犯行，核係犯刑法第三百四十九條第一項之收受贓物罪；又被告於八十九
    年十一月十五日下午二時許，持丙○○所有如附表一所示之台新銀行信用卡一張
    ，刷卡購買行動電話手機，並在信用卡簽帳單上偽造「丙○○」之署押，而偽造
    用以表示係遭盜刷之人丙○○刷卡消費之簽帳單私文書，並將商店存根聯交予該
    店人員保管而持以行使，使該商店人員陳珮莉陷於錯誤，誤以為係丙○○本人，
    而允其刷卡消費，並交付諾基亞牌行動電話手機一具之犯行及偽以丁○○之名義
    ，填具板信商業銀行臺中分行之活期儲蓄存款印鑑卡及存摺存款戶約定書，並在
    存摺存款戶約定書之「存戶立約定書人欄」上偽造「丁○○」署押一枚及偽造「
    丁○○」印文三枚，在活期儲蓄存款印鑑卡之「戶名欄」上偽造「丁○○」署押
    一枚及偽造「丁○○」印文一枚，持交以該銀行人員辦理開戶事宜，而以丁○○
    名義申請開立帳號為00000000000000號之帳戶及申請提款卡一張
    ，復假冒「丁○○」、「丙○○」名義，在該全宇通訊世界之委託書上之「委託
    人欄」及同意書上「立同意書人欄」上偽造「丁○○」之署押各一枚及偽造「丁○○」之印文一枚，而偽造該委託書及同意書各一份，並在該通訊行所提供之「
    中華電信公司行動電話租用申請書之用戶名稱欄」上偽造「丁○○」之署押一枚
    及以上揭偽刻之印章偽造「丁○○」之印文一枚，在「中華電信北臺中營運處行
    動電話業務（租用／異動）申請書之申請人欄」上，偽造「丁○○」之署押一枚
    ，復在「中華電信北臺中營運處行動電話業務（租用／異動）申請書之申請人欄
    」上偽造「丙○○」之署押一枚，而偽造中華電信公司行動電話租用申請書一張
    、中華電信北臺中營運處行動電話業務（租用／異動）申請書二張，連同上揭委
    託書、同意書持以交付該通訊行不知情之經辦人員，分別申請辦理如附表三所示
    中華電信公司之行動電話門號，而行使該偽造之委託書、同意書及申請書，致中
    華電信公司陷於錯誤，而提供行動電話門號之用戶識別卡（即ＳＩＭ卡）供其使
    用之犯行，核係犯刑法第二百十六條、第二百十條之行使偽造私文書罪、同法第
    三百三十九條第一項之詐欺取財罪；而被告偽造「丁○○」之署押於分期買賣暨
    購物保障契約書之「買受人簽名欄」上（一式三份），以偽造該份契約書之犯行
    ，核係犯刑法第二百十條之偽造私文書罪；又被告偽造高迅興業有限公司員工職
    務證明書二張之犯行，核係犯刑法第二百十二條之偽造特種文書罪。被告在信用
    卡簽帳單上偽造署押、在板信商業銀行臺中分行之活期儲蓄存款印鑑卡及存摺存
    款戶約定書上偽造署押、在全宇通訊世界之委託書上偽造署押及在中華電信公司
    行動電話租用申請書與中華電信北臺中營運處行動電話業務（租用／異動）申請
    書上偽造署押及在上揭分期買賣暨購物保障契約書上偽造署押及偽造丁○○、丙○○二人之印章後，用以偽造私文書，其偽造署押、印章之行為為偽造私文書行
    為之部分行為；而其偽造後復持以行使，偽造之低度行為應為行使之高度行為所
    吸收，均不另論罪，公訴人認被告另成立偽造印章罪，應屬誤會。而被告先後偽
    造丁○○、乙○○、丙○○三人之印章，係基於同一偽造印章之犯意下之接續行
    為，只論以一罪，公訴人認應依連續犯論處，尚有未洽，而被告以一接續行為偽
    造丁○○、乙○○、丙○○三人之印章，乃侵害丁○○、乙○○、丙○○三人之
    法益，係一行為而觸犯數罪名，為想像競合犯，惟此行為係偽造文書之部分行為
    ，不另論罪。被告與柯慶福就上揭以丙○○信用卡刷卡購買行動電話手機而行使
    偽造私文書、詐欺取財之犯行，有犯意聯絡及行為分擔，為共同正犯。另被告利
    用不知情之成年人偽造印章及利用不知情之通訊行人員行使偽造之私文書以辦理
    申請行動電話手機之行為，係屬間接正犯。被告先後多次偽造私文書之犯行，時
    間緊接，方法相同，觸犯構成要件相同之罪名，顯係基於概括犯意為之，為連續
    犯，應僅論以一罪。又被告所犯上揭竊盜罪與偽造特種文書罪間，有方法結果之
    牽連關係，應從一重之竊盜罪論處，再者被告所犯竊盜、收受贓物、行使偽造私
    文書、詐欺取財等罪間，亦有方法結果之牽連關係，應從較重之行使偽造私文書
    論處；公訴人認被告所犯上揭罪名間，犯意各別，罪名有異，應予分論併罰，容
    有未洽。又公訴人雖未就被告上揭偽造特種文書、偽造分期買賣暨購物契約書之
    犯行起訴，惟此部分之犯行，與公訴人已起訴且經論罪之部分，有牽連犯及連續
    犯之裁判上一罪關係，為起訴效力所及，本院自得一併審理，併此敘明。爰審酌
    被告竊得財物價值、利用他人之信用卡盜刷消費以牟利，復利用他人身分申請帳
    戶及行動電話手機，紊亂社會經濟與金融秩序，暨考其犯罪之目的、動機、手段
    ，及犯後坦承犯行，態度良好等一切情狀，量處如主文所示之刑，以資懲儆。
四、末查，如附表二編號五所示偽造之信用卡簽帳單商店存根聯已交付該商店，已非
    被告所有，而附表二編號五備註欄所示之顧客存根聯業已滅失，均不另宣告沒收
    ，惟其上之「丙○○」署押一枚，係屬偽造之署押，又如附表二編號三，四、六
    、七、八、所示之署押及印文，係屬偽造之署押、印文，而扣案如附表三編號三
    、四、五所示之印章，係屬偽造之印章，不問屬於犯人與否，均應依刑法第二百
    十九條之規定宣告沒收；另扣案如附表二編號一所示之員工職務證明書二張、如
    附表二編號二所示之契約書三份（一式三聯）（均附於本院卷內），係屬被告所
    有，且為被告因犯罪所得之物，如附表三編號一、二所示之存摺一本及提款卡一
    張，亦為被告因犯罪所得之物，且屬被告所有，業據被告供明在卷，爰依刑法第
    三十八條第一項第三款之規定宣告沒收。另被告偽造之如附表二編號三至十所示
    之文書，均已交付相關公司，非被告所有，爰不另為沒收之諭知；復按「郵政存
    簿儲金提款單儲戶姓名欄填寫儲戶姓名，與填寫帳號之用意相同，僅在識別帳戶
    為何人，以便郵政人員查出存戶卡片，既非表示儲戶本人簽名之意思，則未經儲
    戶本人授權而填寫其姓名，尚不生偽造署押問題，原第一審判決竟認為係偽造蘇
    某署押，並依刑法第二百十九條諭知沒收，自屬於法有違」（最高法院七十年度
    台上字第二四八○號判例參照）；「文書乃記載人類意思表示之方法，當事人得
    將不同之文書，記載於同一份文件內，故在同一份文件內可有不同之文書。上訴
    人等在委託書之當事人欄書寫他人姓名，與在該委託書下方之「立委託書人」簽
    名欄簽名，性質不同，前者在於識別當事人為何人，後者在於表示委託人簽名之
    意思」（最高法院八十八年度台上字第三九三六號判決參照）。依上揭最高法院
    判決意旨，則被告雖在如附表二編號六所示之申請書上用戶名稱欄上及如附表二
    編號九、十所示之申請書上申請人欄上書寫被害人「丁○○」、「丙○○」之姓
    名，然該因姓名僅在識別當事人為何人，尚非署押，自無庸予以沒收；而被告偽
    造如附表二編號二所示之署押，因該署押所依附之私文書業已宣告沒收，自毋庸
    對該署押重複宣告沒收；另扣案之丁○○國民身分證、機車保險卡及強制汽車責
    任保險卡各一張，因非屬被告所有之物，亦毋庸宣告沒收，均併此敘明。
五、移送併辦（九十年度偵字第一九九五號）意旨另以：被告另與案外人張鋒鑄、張
    書志、柯慶福等人共同基於意圖為自己不法之所有之概括犯意聯絡，而連續於八
    十九年九月間某日、八十九年十月三十日七、八時許、同年十一月九日八時許，
    各在臺中市○○○路○段一一七二號住處、臺中縣神岡鄉○○路二四號、臺中縣
    豐原市○村里○○路六二二之二０號，分別竊取蔡莊淑子之郵政存簿儲金簿、柯
    志雄所有之車號Ｆ八─七九０號自用大貨車一輛及車號ＳＦ─四０八號自用大貨
    車及挖土機各一輛，併旋向車輛失竊之車主恐嚇取財，而認被告涉犯刑法第三百
    二十條第一項、第三百四十六條第一項之竊盜罪、恐嚇取財罪。訊之被告堅詞否
    認有何前揭竊盜事實，僅坦承曾撥打恐嚇之電話，不知上揭被害人之物係何人所
    竊取等語。經查：右揭被告被害人就所失竊之物，究係何人所竊取一節，並未能
    明確指訴，且同案被告張鋒鑄、陳時方、柯慶福亦於警詢中未供稱被告甲○○曾
    有上揭竊盜犯行，則被告甲○○是否涉有移送併辦所稱之竊盜事實，尚有可疑；
    況縱認被告甲○○涉有上揭竊盜犯行，然因與本案被告甲○○所犯竊盜犯行之方
    法不同，且被告甲○○亦供稱本案竊取丁○○之證件，係在逛夜市時臨時起意為
    之，移送併辦意旨所稱之竊盜之犯行與本件竊盜之犯行並不相關，並且非基於概
    括之犯意為之等語，顯見縱認被告確有移送併辦意旨所稱之竊盜犯行，亦與本案
    被告所犯之竊盜犯行無連續犯之關係，從而，移送併辦部分與本案即無裁判上一
    罪關係，本院自無從併案審理，應退回移送單位另行依法處理，附此敘明。
據上論斷，應依刑事訴訟法第二百九十九條第一項前段，刑法第二十八條、第五十六
條、第二百十六條、第二百十條、第二百十二條、第三百二十條第一項、第三百三十
九條第一項、第三百四十九條第一項、第五十五條、第三十八條第一項、第三款、第
二百十九條，罰金罰鍰提高標準條例第一條前段，判決如主文。
中      華      民      國      九十一      年     十     月    十一    日
                                臺灣臺中地方法院刑事第四庭
                                   法  官  王  世  華
右正本證明與原本無異。
如不服本判決，應於判決送達後十日內向本院提出上訴狀，上訴於臺灣高等法院臺中
分院( 須附繕本 )。
                                   書記官
中      華      民      國      九十一      年     十     月    十四    日
附錄本判決論罪科刑之法條：
刑法第三百二十條第一項
意圖為自己或第三人不法之所有，而竊取他人之動產者，為竊盜罪，處五年以下有期
徒刑、拘役或五百元以下罰金。
刑法第二百十條
偽造、變造私文書，足以生損害於公眾或他人者，處五年以下有期徒刑。
刑法第二百十六條
行使第二百十條至第二百十五條之文書者，依偽造、變造文書或登載不實事項或使登
載不實事項之規定處斷。
刑法第三百三十九條
意圖為自己或第三人不法之所有，以詐術使人將本人或第三人之物交付者，處五年以
下有期徒刑、拘役或科或併科一千元以下罰金。
以前項方法得財產上不法之利益或使第三人得之者，亦同。
前二項之未遂犯罰之。
第二百十二條、第三百四十九條
附表一
┌──┬───┬───────┬────┬─────┬─────────┐
│編號│所有人│失竊之物品    │被告收受│被告收受贓│備註              │
│    │      │              │贓物之時│物之地點  │                  │
│    │      │              │間      │          │                  │
├──┼───┼───────┼────┼─────┼─────────┤
│一  │丙○○│台新銀行信用卡│八十九年│臺中市向上│上揭物品係丙○○於│
│    │      │一張（卡號 457│十一月十│路附近    │八十九年十一月十五│
│    │      │0000000000000 │五日    │          │日在臺中市○○路附│
│    │      │）、誠泰銀行  │        │          │近失竊。          │
│    │      │信用卡一張（卡│        │          │                  │
│    │      │號000000000000│        │          │                  │
│    │      │）、重型機車行│        │          │                  │
│    │      │車執照（車號Ｎ│        │    │                  │
│    │      │ＱＺ─八六五號│        │          │                  │
│    │      │）一張。      │        │          │                  │
├──┼───┼───────┼────┼─────┼─────────┤
│二  │乙○○│國民身分證一張│八十九年│臺中市南屯│上揭物品係乙○○於│
│    │      │、機車駕駛執照│十一月二│區○○○路│八十四年十一月二十│
│    │      │及行車執照各一│十二日  │二段一一七│四日在臺中市國立美│
│    │      │張（車號為ＳＷ│        │二號      │術館附近失竊。    │
│    │      │Ｌ─三二三號）│        │          │                  │
│    │      │              │        │          │                  │
└──┴───┴───────┴────┴─────┴─────────┘
附表二
┌──┬───────────┬──────────┬─────────┐
│編號│所偽造之文書名稱及數量│遭冒名之被害人及偽造│備註              │
│    │                      │署押之數量          │                  │
├──┼───────────┼──────────┼─────────┤
│一  │高迅興業有限公司員工職│丁○○、無偽造之署押│                  │
│    │務證明書二張          │。                  │                  │
├──┼───────────┼──────────┼─────────┤
│二  │分期付款買賣暨購物保障│丁○○、偽造「丁○○│                  │
│    │契約書三份（一式三聯）│」署押三枚（一式三聯│                  │
│    │                      │）。                │                  │
├──┼───────────┼──────────┼─────────┤
│三  │板信商業銀行活期儲蓄存│丁○○、偽造「丁○○│                  │
│    │款印鑑卡一張          │」之印文一枚。      │                  │
├──┼───────────┼──────────┼─────────┤
│四  │板信商業銀行存摺存款戶│丁○○、偽造「丁○○│                  │
│    │約定書一份            │」署押二枚、偽造「黃│                  │
│    │                      │海倫」之印文三枚。  │                  │
├──┼───────────┼──────────┼─────────┤
│五  │信用卡簽帳單商店存根聯│丙○○、偽造「丙○○│顧客存根聯上有偽造│
│    │一張（全虹通信向上店）│」署押一枚。        │「丙○○」之署押一│
│    │                      │                    │枚。              │
├──┼───────────┼──────────┼─────────┤
│六  │中華電信公司行動電話租│丁○○、偽造「丁○○│另在用戶名稱欄上簽│
│    │用申請書一份          │」之印文一枚。      │上「丁○○」姓名一│
│    │                      │                    │次。用以申請電話號│
│    │                      │                    │碼00000000│
│    │                      │                    │四五號之行動電話。│
│    │                      │                    │                  │
├──┼───────────┼──────────┼─────────┤
│七  │委託書一張（全宇通訊世│丁○○、偽造「丁○○││
│    │界）                  │」署押一枚、偽造「黃│                  │
│    │                      │海倫」之印文二枚。  │                  │
├──┼───────────┼──────────┼─────────┤
│八  │同意書一張（全宇通訊世│丁○○、偽造「丁○○│                  │
│    │界）                  │」之署押及印文各一枚│                  │
│    │                      │。                  │                  │
├──┼───────────┼──────────┼─────────┤
│九  │中華電信北臺中營運處行│未偽造署押，惟在申請│用以申請電話號碼０│
│    │動電話業務（租用／異動│人欄上簽上「丁○○」│000000000│
│    │）申請書一份          │之姓名。            │號行動電話。      │
├──┼───────────┼──────────┼─────────┤
│十  │同右                  │未偽造署押，惟在申請│用以申請電話號碼０│
│    │                      │人欄上簽上「丙○○」│000000000│
│    │                      │之姓名。            │號行動電話。      │
└──┴───────────┴──────────┴─────────┘
附表三
┌──┬───────────┬──────────┬─────────┐
│編號│項目及數量            │所有人              │備註              │
├──┼───────────┼──────────┼─────────┤
│一  │板信商業銀行臺中分行存│甲○○              │冒用「丁○○」名義│
│    │摺一本                │                    │申請              │
├──┼───────────┼──────────┼─────────┤
│二  │板信商業銀行提款卡一張│同右                │同右              │
├──┼───────────┼──────────┼─────────┤
│三  │「丁○○」印章一顆    │同右                │偽造而來          │
├──┼───────────┼──────────┼─────────┤
│四  │「乙○○」印章一顆    │同右                │同右              │
├──┼───────────┼──────────┼─────────┤
│五  │「丙○○」印章一顆    │同右                │同右              │
└──┴───────────┴──────────┴─────────┘
